臺灣高等法院刑事裁定
110年度抗字第1024號
抗  告  人  潘家豪


上列抗告人即被告因詐欺等案件，不服臺灣士林地方法院110年
度金訴字第118號，中華民國110年6月12日裁定，提起抗告，本
院裁定如下：
    主  文
抗告駁回。
    理  由
一、原裁定意旨略以：抗告人即被告潘家豪經原審訊問後，坦承
    犯行，參酌起訴書所載各項證據，足認被告涉犯刑法第211
    條、第216條之行使偽造公文書罪、同法第339條之4之加重
    詐欺取財罪、洗錢防制法第14條第1項之洗錢罪，犯罪嫌疑
    重大，且有事實足認被告有逃亡之虞，有羈押之必要，爰依
    刑事訴訟法第101條第1項規定，裁定自民國110年6月12日起
    羈押3月。
二、抗告意旨略以：被告已深感悔悟，且欲與被害人達成和解共
    識，懇請准予具保，或以限制住居等方式代替羈押，以免耽
    誤工作、中斷經濟來源云云。
三、按法院對被告執行之羈押，本質上係為使訴訟程序得以順利
    進行或為保全證據或為保全對被告刑罰之執行之目的，而對
    被告所實施之剝奪人身自由之強制處分。刑事被告經法官訊
    問後，認為犯罪嫌疑重大，而有逃亡或有事實足認為有逃亡
    之虞，或有事實足認為有湮滅、偽造、變造證據或勾串共犯
    或證人之虞者，或所犯為死刑、無期徒刑或最輕本刑為5年
    以上有期徒刑之罪等情形之一者，非予羈押，顯難進行追訴
    、審判或執行，得羈押之，為刑事訴訟法第101條第1項所明
    定。復按法律規定羈押被告之要件，須基於維持刑事司法權
    之有效行使之重大公益要求，並符合比例原則，方得為之。
    是法院羈押被告時，即應審查被告犯罪嫌疑是否重大、被告
    是否有前述刑事訴訟法第101條第1項各款情事及是否有非予
    羈押，顯難進行追訴、審判或執行之必要情事等三要件，依
    卷內具體客觀事證予以斟酌後，始決定是否有羈押之「正當
    性原因」及「必要性」，且被告有無羈押之必要，法院自得
    按照訴訟進行程度，就具體個案情節予以斟酌決定。故如就
    客觀情事觀察，法院許可羈押之裁定在目的與手段間之衡量
    並無明顯違反比例原則情形，即無違法或不當可言。
四、經查：
  ㈠被告經原審訊問後，坦承犯行，並有起訴書所載證人證述及
    書物證為憑，足認被告涉犯刑法第211條、第216條之行使偽
    造公文書罪、第339條之4之加重詐欺取財罪、洗錢防制法第
    14條第1項之洗錢等罪，犯罪嫌疑確屬重大。又被告前經臺
    灣士林地方檢察署檢察官指定保證金額新臺幣（下同）1萬
    元，由具保人繳納指定之保證金後，將被告釋放。嗣被告於
    110年2月25日原審準備程序經合法傳喚無正當理由不到庭，
    於110年3月18日拘提到案時，當庭面告以下次應到之準備程
    序期日（110年3月23日）及如不到場得命拘提，並記明筆錄
    ，被告仍未到庭，復經原審再定110年4月13日準備程序並依
    法派警拘提無著，且具保人經原審通知後，亦未能督促或偕
    同被告到庭，原審因而沒入具保人繳納之保證金，並對被告
    發布通緝，於110年6月12日緝獲到案等情，有臺灣士林地方
    檢察署109年11月7日點名單、暫收訴訟案款臨時收據、訊問
    筆錄、原審上開各期日訊問筆錄、準備程序報到單、原審11
    0年度金訴字第118號裁定、110年士院刑復緝字第251號通緝
    書、新北市政府警察局中和分局通緝案件移送書、原審110
    年6月12日訊問筆錄在卷可稽，被告前未能遵期到庭，嗣經
    通緝到案，堪認被告確有事實足認為有逃亡之虞，具備刑事
    訴訟法第101條第1項第1款之羈押事由。審酌國家刑事司法
    權之有效行使、社會秩序及公共利益等公益考量，與被告人
    身自由私益及防禦權受限制程度，就目的與手段依比例原則
    為權衡，若命被告以具保、責付或限制住居等侵害較小之手
    段，替代羈押，均不足以確保本案後續審判或執行程序之順
    利進行，確有羈押之必要。
　㈡被告雖執前詞提起抗告，惟被告是否深具悔意、為避免家庭
    經濟中斷、欲與被害人和解等情，或屬被告有無悔悟及彌補
    損害之犯後態度，或屬被告自身家庭因素，尚與羈押事由或
    羈押必要性之判斷無關。
　㈢綜上，原審審酌全案相關事證，斟酌訴訟進行程度及其他一
    切情事，認被告有刑事訴訟法第101條第1項第1款之羈押原
    因，且有必要性，裁定羈押被告，在目的與手段間之衡量，
    尚無違反比例原則，於法並無不合。被告對於原審法院審酌
    羈押時裁量、判斷之職權行使，空言爭執，難認有理由，應
    予駁回。　　
五、據上論斷，依刑事訴訟法第412條，裁定如主文。
中　　華　　民　　國　　110 　年　　7 　　月　　19　　日
                  刑事第九庭    審判長法　官  潘翠雪
                                      法　官  陳信旗
                                      法　官  俞秀美
以上正本證明與原本無異。
不得再抗告。
                                      書記官  謝崴瀚
中　　華　　民　　國　　110 　年　　7 　　月　　20　　日